【裁判字號】    99,交抗,638
【裁判日期】    990723
【裁判案由】    聲明異議
【裁判全文】
臺灣高等法院臺中分院交通事件裁定     99年度交抗字第638號
抗  告  人
即受處分人  錏承實業股份有限公司
法定代理人  甲○○
上列抗告人因聲明異議案件，不服臺灣彰化地方法院中華民國99
年6月25日所為裁定（99年度交聲字第282、283號），提起抗告
，本院裁定如下：
    主  文
抗告駁回。
    理  由
一、抗告意旨略以：
    本交通事件裁定重點在於違規車輛的車牌是否記錯或寫錯，
    如原審裁定第2頁般，將8A-1767誤載為8A-1761，不是爭執
    是否有違規事實。我相信有發生裁定書上所發生之事，但該
    違規之車輛不是我的車。此車是我上下班的交通工具，但當
    時我還沒下班還在公司，接到罰單時我有詢問先生、兒子及
    女兒是否有被開罰單的事，先生回答人在鹿港，兒子回答我
    在學校（嘉義南華大學），且兒子有自己的車，女兒回答我
    在學校（嶺東科技大學）。請詳查違規車輛車牌的正確性云
    云。
二、原裁定意旨略以：
（一）異議人即受處分人所有之上開車輛，於前揭時、地，行經
      彰化市○○路與彰新路口，因闖紅燈經執勤員警當場鳴笛
      制止，竟拒絕停車接受稽查，反加速逃逸等事實，業據證
      人即原舉發員警陳松正於99年4月13日到庭具結證稱：「
      （問除了舉發單，當時有無其他證據？）駕駛人跟隨一部
      UD6-695重型機車一起闖紅燈左轉，我們看到用指揮棒、
      鳴笛示意他們停車受檢，重型機車停下要受檢，8A-1761
      （原審裁定誤載8A-1767，應予更正，詳下述）福特廠牌
      紅色轎車也停車要受檢，但是趁我們不備時加速逃逸。（
      問闖紅燈前他是行駛哪個方向？）他先行駛舊彰新路紅燈
      右轉自強路又左轉闖紅燈至新彰新路，三個地方都沒有路
      口監視器。（問你怎麼知道對方車牌號碼？）他已經先停
      下來在我的正前方，車內駕駛人及乘客我都有看清楚，駕
      駛是男性，乘客是女性，高矮我不清楚，年齡二十至三十
      左右。」、「當時他差一點撞到機車駕駛人，機車駕駛人
      追隨目視車號之後再告知警方車號，但警方跟他說已經記
      住車號了，機車駕駛人住彰化市○○路47巷35號，叫做蕭
      偉任，他有看到，重型機車的駕駛人有沒有看到車號我不
      曉得，重型機車駕駛者叫做何盈潔。」、「違規者加速逃
      逸，沿著彰新路連續闖紅燈，我們一目瞭然。」等語明確
      ；另經證人蕭偉任於99年4月20日到庭具結證述：「（問
      當時你看到的情形是如何？）我本來在彰新路上…那天已
      經晚上，我在等沒有車的時候過去，有一台車闖紅燈過來
      ，他知道他是闖紅燈過來，當時警察有先攔截一輛機車，
      然後也有攔截那一台紅色福特轎車，他逆向過來我有特別
      注意他的車牌。（問他的車牌幾號？）我忘了，但是當時
      我有告訴警察，警察說他看到的車牌與我看到的是一樣的
      。」等情；又經證人何盈潔到庭具結表示：「（問當時是
      否你闖紅燈被開單？）是。（問當時也有一輛車是闖紅燈
      嗎？）當時警察有攔下一輛自小客車，那輛車沒有停下來
      就開走了，警察有去追。」等語。又證人陳松正與異議人
      並不認識，彼此間亦無任何嫌隙，當不至甘冒涉犯偽證罪
      之風險，故證人即警員陳松正證述：異議人公司所有車牌
      號碼8A-1761號自用一般小客車於99年1月25日18時33分許
      ，在彰化市○○路與彰新路口有闖紅燈及拒絕停車接受稽
      查而逃逸之違規等語並非無據。
（二）又異議人公司代表人甲○○辯稱：當時其與家人皆未開車
      行經該路段等語，因甲○○於本院訊問時供述：行動電話
      門號000000 0000號及0000000000號分別係其本人及子女
      所使用等語，本院依職權調取上開行動電話門號之雙方通
      聯紀錄，發現案發上開行動電話於違規當時，其等位置分
      別在彰化縣彰化市○○路228號12樓及彰化市○○路○段
      186號基地台附近，即在本件違規地點附近等，故異議人
      雖辯稱：當時其與家人皆未開車行經該路段等語，顯與事
      實不符，委無足採。
（三）綜上所述，異議人以舉發當時未曾經過該違規地點等語置
      辯，尚無可採。從而，原處分機關所為之處分，並無違法
      不當，本件異議為無理由，應予駁回。
三、按汽車（包括機器腳踏車）駕駛人，行經有燈光號誌管制之
    交岔路口闖紅燈者，處1,800元以上5,400元以下罰鍰，並記
    違規點數3 點；汽車駕駛人，駕駛汽車有違反本條例之行為
    ，經交通勤務警察制止時，不聽制止或拒絕停車接受稽查而
    逃逸者，除按各該條規定處罰外，處3,000元以上6,000元以
    下罰鍰，並記違規點數1 點；汽車駕駛人之行為有不服指揮
    稽查而逃逸之情形，當場不能或不宜攔截製單舉發者，得對
    汽車所有人逕行舉發處罰；前項逕行舉發，應記明車輛牌照
    號碼、車型等可資辨別之資料，察明汽車所有人姓名或名稱
    、住址後，製單舉發處罰之；汽車行駛至交岔路口，其行進
    應遵守燈光號誌或交通警察之指示。道路交通管理處罰條例
    第53條、第60條第1項、第63條第1項第1款、第3款、第7條
    之2第1項第1款、第4款、第2項與道路交通安全規則第102條
    第1項第1款及違反道路交通管理事件統一裁罰標準表分別定
    有明文。經查：
（一）抗告人即受處分人所有之上開車輛，於前揭時、地，行經
      彰化市○○路與彰新路口，因闖紅燈經執勤員警當場鳴笛
      制止，竟拒絕停車接受稽查，反加速逃逸等事實，經彰化
      縣警員依違反道路交通管理處罰條例第53條第1項、第60
      條第1項，製開彰警交字第I00000000、I00000000號舉發
      違反道路交通管理事件通知單予以舉發，受處分人不服，
      到案申訴，經原處分機關函詢原舉發機關調查結果，仍認
      抗告人違規事實明確，遂於99年3月11日以彰監四字第裁
      64-I00000000、64-I00000000號裁決書分別裁處新臺幣（
      以下同）二千七百元、三千元之罰鍰，並分別記違規點數
      3點、1點等情，有彰化縣警察局舉發違反道路交通管理事
      件通知單、交通部公路總局臺中區監理所（彰化監理站）
      違反道路交通管理事件裁決書各在卷（原審99年度交聲字
      第282、283號卷第5頁）可按。
（二）本件違規情事，業據原審傳訊製開上開舉發違反道路交通
      管理事件通知單之員警陳松正及證人何盈潔、蕭偉任到庭
      具結，就系爭車輛之顏色、廠牌、違規事實及情狀等證述
      明確，且原審對於抗告人辯稱其與家人在本件違規時並未
      駕駛系爭車輛出現在違規地點云云，業經原審調取中華電
      信資料查詢資料顯示持用手機號碼0000-000000號之抗告
      人本人及持用手機號碼0000-000000號之抗告人之子於發
      生違規事實之時其等之手機訊號出現在違規地點附近而認
      抗告人所辯並不足採，已於理由中詳述其理由並對抗告人
      所辯詳予指駁，經核並無違誤。
（三）又抗告人提起本件抗告主張製發上開違反道路交通管理事
      件通知單之員警應係誤載違規車輛的車牌，將8A-1767誤
      載為8A-1761云云，經查，車牌號碼8A-1767之車輛為一國
      瑞廠牌，由花蓮監理站所管轄之車輛，與證人蕭偉任及員
      警陳松正於原審所證述本件違規車輛係一福特廠牌之紅色
      轎車等情顯然不符（見原審99年度交聲字第282號卷第13
      頁背面、第23頁背面），有本院以車號查詢汽車車籍資料
      附卷可稽（見本院卷第20、21頁），是以原審裁定第2頁
      所載本件違規車輛之車號為8A-1767號顯係誤載，應予更
      正。抗告人以警員誤載違規車輛之車號云云，指摘原審裁
      定不當，自難憑採，抗告意旨所指情節，委無可採，本件
      抗告為無理由，應予駁回。
四、據上論結，應依道路交通案件處理辦法第26條，刑事訴訟法
    第412條，裁定如主文。
中    華    民    國    99    年    7     月    23    日
            交通法庭      審判長法  官  李  璋  鵬
                                法  官  胡  森  田
                                法  官  胡  忠  文
以上正本證明與原本無異。
不得再抗告。
                                書記官  廖  家  莉
中    華    民    國    99    年    7     月    23    日

司法院資訊處製作；財團法人民間司法改革基金會備份。
